臺灣新竹地方法院刑事判決
                                     109年度易字第968號
公  訴  人  臺灣新竹地方檢察署檢察官
被      告  王建晟




            郭志鴻

                    籍設新竹縣○○鎮○○里00鄰○○路000    號（即新竹○○○○○○○○○）


            古李興



上列被告等因竊盜案件，經檢察官提起公訴（109年度偵字第748
1號），被告等於本院準備程序為有罪之陳述，經本院裁定進行
簡式審判程序獨任審理，判決如下：
    主  文
甲○○犯結夥三人毀越窗戶侵入住宅竊盜罪，處有期徒刑捌月。
丙○○犯結夥三人毀越窗戶侵入住宅竊盜罪，累犯，處有期徒刑玖
月。
乙○○犯結夥三人毀越窗戶侵入住宅竊盜罪，處有期徒刑捌月。
未扣案之犯罪所得鏈鋸貳台、平刨機、金屬切割器、木頭切斷機
、砂輪機、電焊機共拾伍台均沒收，於全部或一部不能沒收或不
宜執行沒收時，對甲○○、丙○○、乙○○共同追徵其價額。
    事  實
一、甲○○、丙○○與乙○○共同意圖為自己不法之所有，基於加重竊
    盜之犯意聯絡，於民國108年8月18日下午6時至同月24日下
    午1時許之不詳時間，至黃建祥位於新竹縣○○鎮○○○0○000號
    居所，打破該址2樓窗戶玻璃而攀爬入內（所涉侵入住宅及
    毀損部分，未據告訴），先後竊取丁○○所有之車牌號碼00-0
    000號自用小貨車1輛及鏈鋸2台、平刨機、金屬切割器、木
    頭切斷機、砂輪機、電焊機等工具共約15台（合計價值新臺
    幣【下同】10萬元）。嗣丁○○於108年8月24日下午1時許發
    覺失竊並報警處理，經警調閱路口監視錄影畫面後，發現乙○○曾駕駛上開遭竊之貨車搭載甲○○，並於108年9月25日上午
    11時許，在新竹縣○○鎮○○路000號前尋獲該車，另於黃建祥
    上址居處內之寶特瓶取得甲○○之DNA跡證，始悉上情。
二、案經黃建祥訴由新竹縣政府警察局竹東分局報請臺灣新竹地
    方檢察署檢察官偵查起訴。
    理  由
一、本件被告甲○○、丙○○、乙○○所犯之罪，均非法定刑為死刑、
    無期徒刑或最輕本刑3 年以上有期徒刑之罪，亦非高等法院
    管轄第一審之案件，而被告甲○○、丙○○、乙○○於準備程序進
    行中就被訴事實均為有罪之陳述，經本院告知簡式審判程序
    之旨，並聽取檢察官、被告甲○○、丙○○、乙○○之意見後，本
    院乃依刑事訴訟法第273 條之1 第1 項規定，裁定進行簡式
    審判程序，合先敘明。
二、訊據被告甲○○、丙○○、乙○○就上開竊盜犯行於本院準備及簡
    式審判時均坦承不諱（見本院卷第197-198頁、第202-203頁
    ），並有告訴人黃建祥於警詢中之證述可證（見偵卷第13-1
    5頁反面），復有內政部警政署刑事警察局109年2月24日刑
    生字第1090900293號鑑定書、竹東分局轄新竹縣○○鎮○○○000
    00號遭普竊案現場勘察報告暨現場影像、勘察採證同意書、
    新竹縣政府警察局竹東分局下公館派出所陳報單、受理各類
    案件紀錄表、新竹縣政府警察局輛協尋電腦輸入單各1份、
    遭竊車輛停放之車庫場照片1張、監視錄影畫面截取照片2張
    、失車-案件基本資料詳細畫面報表2份附卷可參（見偵卷第
    22-32頁反面、第34-40頁），足認被告甲○○、丙○○、乙○○之
    自白均與事實相符，本件犯行均至堪認定，應依法論科。
三、核被告甲○○、丙○○、乙○○所為，均係犯刑法第321 條第1項
    第1、2、4款之結夥三人毀越窗戶侵入住宅竊盜罪。被告甲○○、丙○○、乙○○上開竊盜犯行，均係於密接之時、地所為，
    當係基於單一竊盜犯意，依照一般社會觀念，上述行為難強
    行分割，應視為數個舉動之持續實施，屬接續犯，應分別論
    以一罪。被告甲○○、丙○○、乙○○就本件加重竊盜犯行俱有犯
    意聯絡及行為分擔，均應論以共同正犯。
四、被告丙○○前①於105年間，因竊盜案件，經本院以105年
　　度審易字第198號判決判處有期徒刑7月確定；又②於105年
　　間，因違反森林法案件，經本院以105年度原訴字第12號判
　　決判處有期徒刑1年2月，併科罰金349,000元確定，上開2
　　罪復經本院以105 年度聲字第1187號裁定定應執行有期徒刑
　　1年7月確定，於106年8月25日假釋，接續執行另案拘役及上
　　開違反森林法部分併科之罰金刑易服勞役，於107年11月21
　　日假釋出監，所餘刑期交付保護管束，刑期於108年1月28日
    屆至未經撤銷假釋，視為執行完畢等情，有臺灣高等法院被
    告前案紀錄表附卷可稽，其受徒刑執行完畢後，5年內故意
    再犯本件有期徒刑以上之罪，為累犯。又本院審酌被告為本
    件犯行前已有竊盜案件前科，並經法院判刑確定，仍不知悔
    悟，再為本件竊盜犯行，其刑罰反應力薄弱，參照釋字第77
    5號解釋文意旨，應完全適用刑法第47條第1 項規定加重其
    刑。
五、爰審酌被告甲○○、丙○○、乙○○均正值青壯，竟不思  以正途
    獲取所需，結夥三人以破窗侵入住宅之方式竊取他人財物，
    侵害他人財產安全，所為均殊值非難，惟念及被告甲○○、丙○○、乙○○均坦承犯行但尚未賠償被害人之犯後態度，兼衡被
    告甲○○自承教育程度為國中畢業，案發時從事拆除工作，月
    收3萬元，離婚，無未成年子女；被告丙○○自承教育程度為
    國中肄業，案發時為修車學徒，月收8千元，離婚，有1名未
    成年子女由前妻照顧；被告乙○○自承教育程度為高中畢業，
    案發時從事人力派遣工作，月收2-3萬元，未婚，無未成年
    子女，暨本件犯罪動機、手段、情節、竊取物品之金額、素
    行及行為分擔等一切情狀，分別量處如主文所示之刑，以資
    懲儆。
六、沒收之說明：
（一）按犯罪所得之沒收、追繳或追徵，在於剝奪犯罪行為人之
    實際犯罪所得（原物或其替代價值利益），使其不能坐享犯
    罪之成果，以杜絕犯罪誘因，可謂對抗經濟、貪瀆犯罪之重
    要刑事措施，性質上屬類似不當得利之衡平措施，重點置於
    所受利得之剝奪，然苟無犯罪所得，自不生利得剝奪之問題
    ，固不待言，至二人以上共同犯罪，關於犯罪所得之沒收、
    追繳或追徵，倘個別成員並無犯罪所得，且與其他成員對於
    所得亦無事實上之共同處分權時，同無「利得」可資剝奪，
    特別在集團性或重大經濟、貪污犯罪，不法利得龐大，一概
    採取絕對連帶沒收、追繳或追徵，對未受利得之共同正犯顯
    失公平。此與犯罪所得作為犯罪構成（加重）要件類型者，
    基於共同正犯應對犯罪之全部事實負責，則就所得財物應合
    併計算之情形，並不相同。有關共同正犯犯罪所得之沒收、
    追繳或追徵，最高法院向採之共犯連帶說，業經最高法院一
    ０四年度第十三、十四次刑事庭會議決議不再援用、供參考
    ，並改採沒收或追徵應就各人所分得者為之之見解。又所謂
    各人「所分得」，係指各人「對犯罪所得有事實上之處分權
    限」，應視具體個案之實際情形而定：倘若共同正犯各成員
    內部間，對於不法利得分配明確時，固應依各人實際分配所
    得沒收；然若共同正犯成員對不法所得並無處分權限，其他
    成員亦無事實上之共同處分權限者，自不予諭知沒收；至共
    同正犯各成員對於不法利得享有共同處分權限時，則應負共
    同沒收之責。至於上揭共同正犯各成員有無犯罪所得、所得
    數額，係關於沒收、追繳或追徵標的犯罪所得範圍之認定，
    因非屬犯罪事實有無之認定，並不適用「嚴格證明法則」，
    無須證明至毫無合理懷疑之確信程度，應由事實審法院綜合
    卷證資料，依自由證明程序釋明其合理之依據以認定之，最
    高法院104 年度台上字第3604號判決意旨參照。查被告丙○○
    於警詢中供稱：（問：你於新竹縣○○鎮○○○00000號竊得何物
    ？）我記不是很清楚。。。都交由乙○○處置等語（見偵卷第
    10頁），惟被告乙○○於偵查中則供稱：（問：你們偷到的東
    西如何處理？）我不知道，就丟在丙○○家裡，就由丙○○去處
    理等語（見偵卷第116頁），又遍查卷內並無其他積極證據
    可資證明被告3人就本件犯罪所得之精確分配，應認被告3人
    對該不法利得享有共同處分權限，自應負共同沒收之責，從
    而，就該未扣案之犯罪所得鏈鋸2台、平刨機、金屬切割器
    、木頭切斷機、砂輪機、電焊機共15台，均應依刑法第38條
    之1 第1項前段、第3 項規定諭知沒收，如全部或一部不能
    沒收或不宜執行沒收時，對被告3人共同追徵其價額。 
（二）被告甲○○、丙○○、乙○○本件犯罪所得之車牌號碼00
　　-0000號自用小貨車，已實際合法發還予告訴人丁○○，有
　　警詢筆錄1份在卷可憑（見偵卷第15頁反面），依刑法第38
　　條之1第5項規定，爰不予宣告沒收或追徵。
據上論斷，依刑事訴訟法第273 條之1 第1 項、第299 條第1 項
前段，判決如主文。
本案經檢察官陳子維提起公訴，檢察官黃嘉慧到庭執行職務。
中    華    民    國   110    年    2     月    26    日
                  刑事第五庭  法  官      林涵雯
以上正本證明與原本無異。
如不服本判決應於收受本判決後20日內向本院提出上訴書狀，上
訴書狀應敘述具體理由。上訴書狀未敘述上訴理由者，應於上訴
期間屆滿後20日內補提理由書狀於本院(均須按他造當事人之人
數附繕本 )「切勿逕送上級法院」。 
中　　華　　民　　國　　110 　年　　2 　　月　　26　　日
                              書記官      郭家慧
附錄論罪科刑法條　　　　　　　　　　　　　　　　　　
中華民國刑法第321條
犯前條第1項、第2項之罪而有下列情形之一者，處6月以上5年以
下有期徒刑，得併科50萬元以下罰金：
一、侵入住宅或有人居住之建築物、船艦或隱匿其內而犯之。
二、毀越門窗、牆垣或其他安全設備而犯之。
三、攜帶兇器而犯之。
四、結夥三人以上而犯之。
五、乘火災、水災或其他災害之際而犯之。
六、在車站、港埠、航空站或其他供水、陸、空公眾運輸之舟、
    車、航空機內而犯之。
前項之未遂犯罰之。